

#### **PERFIL**

Ingeniero de software con más de 13 años de experiencia, con certificación en Aseguramiento de la calidad en la Universidad de las Ciencias Informáticas en la Habana, Cuba.

He adquirido una gran experiencia trabajando con software en la industria Farmacéutica, en la industria comercializadora y productora y en sistemas ERP que involucran áreas financieras, inventario, ventas, producción, entre otras, lo cual me ha ayudado a desarrollar habilidades de élite en pruebas y aseguramiento de la calidad de software.

Durante los últimos años, comencé a trabajar en pruebas de software (funcionales y no funcionales) relacionadas con entornos web v móviles, y también perfeccioné mis habilidades con pruebas de automatización y planificación de control de calidad. He trabajado como tester de aseguramiento de calidad manual /automatizado, laborando con equipos desarrollo, gerentes de proyectos y clientes, siguiendo metodologías ágiles (SCRUM).

Mi experiencia incluye planes de casos de prueba, planes de prueba y planes de garantía de calidad (Azure Test Plan); también realizando regresiones, pruebas de integridad de datos y datos disponibles, pruebas de rendimiento.

#### **CONTACTO**

TELÉFONO +593 984757830

### YESLENY BECERRA

ANALISTA DE QA, QA AUTOMATIZACIÓN, INGENIERA FUNCIONAL

### **EDUCACIÓN**

### UNIVERSIDAD DE LAS CIENCIAS INFORMÁTICAS - LA HABANA - CUBA

2004-2009

TÍTULO: INGENIERÍA EN CIENCIAS INFORMÁTICAS

#### **EXPERIENCIA LABORAL**

### LAVERIX – QUITO ECUADOR -ANALISTA QA, ESPECIALISTA FUNCIONAL

2022-2023

- Pruebas web, pruebas de servicios.
- Diseño de casos de prueba y plan de pruebas con Azure Test Plan.
- Prueba manual funcional y no funcional.
- Prueba de regresión y prueba de humo.
- Prueba de integración
- Pruebas de datos disponibles
- Pruebas de rendimiento con Jmeter.
- Pruebas automáticas con Cypress.
- Pruebas de aceptación con el cliente.
- Analista Funcional, levantamiento de requerimientos.
- Gestión de la documentación
- Realización de Manuales de Usuarios.

### DARMA SOLUTIONS – QUITO ECUADOR – SENIOR QA ANALISTA, QA AUTOMATIZACIÓN, ESPECIALISTA FUNCIONAL

2019- Actualidad

- Pruebas móviles, pruebas web E2E.
- Diseño de casos de prueba y plan de pruebas con Azure Test Plan.
- Prueba manual funcional y no funcional.
- Prueba de regresión y prueba de humo.
- Prueba de integración
- Pruebas de datos disponibles
- Pruebas de rendimiento con Jmeter.
- Entrega e implementación continuas mediante Git Hub.
- Pruebas de aceptación con el cliente.

SITIO WEB

https://www.linkedin.com/in/yeslenybecerra-torreira-5833a219a/

CORREO ybecerra2005@gmail.com

#### **HABILIDADES**

Plan de aseguramiento de la calidad Plan de pruebas Diseño de casos de prueba Pruebas funcionales Pruebas no funcionales Prueba de regresión Prueba de rendimiento Prueba de aceptación del usuario Pruebas E2E Azure Test Plan Jira Redmine Metodologías ágiles, Scrum, Modelo de Madurez de la Capacitación Integrado (Capability Maturity Model for Integration (CMMI)) • Funcional del ERP (TODOS SUS MÓDULOS), Puntos de Ventas(Retail), Producción, Ecommerce.

## EVERGREEN TECNOLOGIES – QUITO ECUADOR - SENIOR QA ANALISTA, QA AUTOMATIZACIÓN, ESPECIALISTA FUNCIONAL 2017-2019

- Compatibilidad de navegadores y dispositivos para sitios web.
- Pruebas de aceptación de usuarios para aplicaciones web y de escritorio.
- Planificación de casos de prueba, pruebas funcionales, no funcionales y automatización de pruebas.
- Pruebas de regresión para productos internos de la empresa, incluidos la Web y los dispositivos móviles: aplicación Mobility.
- Prueba de humo para aplicaciones de comercio electrónico.

## TECNOLOGÍAS RAP – QUITO ECUADOR - QA ANALISTA, QA AUTOMATIZACIÓN, ESPECIALISTA FUNCIONAL

2015-2017

- Planificación de casos de prueba para el proyecto Advance en: Xialca, Falconi y Soulpharma.
- Prueba de humo para el proyecto Advance
- Pruebas de automatización para el proyecto Advance
- Pruebas de API con Postman y SoapUi para varias aplicaciones.
- Pruebas de aceptación con el cliente.
- Capacitación a clientes en el sistema Advance (ERP, Reatail Farmacias, Clínicas)

# UNIVERSIDAD DE LAS CIENCIAS INFORMÁTICAS – LA HABANA CUBA – Analista y Diseñador de Pruebas, QA Tester, QA analista 2009-2015

Proyecto: Video Vigilancia, Canal Informativo Primicia, Editor de guiones y gestión de contenido para la Casa Productora de Telenovelas.

Responsabilidades: Cumplir con las tareas orientadas en tiempo y con calidad. Fomentar el trabajo en equipo. Descripciones de casos de uso baso en requisitos, validación y verificación de los requisitos bajos el modelo de CMMI y siguiendo metodologías de desarrollo, control y seguimiento de la trazabilidad de los mismos hasta su implementación. Planeación, diseño y realización de pruebas de software por iteración.

Aseguramiento de la calidad del software en cada una de las etapas del ciclo de vida del mismo, basado en normas de calidad y en el modelo CMMI.